【裁判字號】    91,訴,1448
【裁判日期】    920122
【裁判案由】    毒品危害防制條例
【裁判全文】
臺灣彰化地方法院刑事判決                        九十一年度易字第九五七號
    公  訴  人  臺灣彰化地方法院檢察署檢察官
    被      告  甲○○  男  三.
右列被告因違反毒品危害防制條例案件，經檢察官提起公訴（九十一年度毒偵字第一
九八六、二七八七號）及移送併案審理（九十一年度毒偵字第三○二五號），本院合
併審理判決如左：
    主  文
甲○○連續施用第二級毒品，累犯，處有期徒刑捌月，扣案之第二級毒品甲基安非他
命壹包（毛重零點肆公克），沒收銷燬，斜口吸管壹支，沒收。又施用第一級毒品，
累犯，處有期徒刑拾月，扣案之第一級毒品海洛因貳包（標示為Ｈ（＋）者，合計淨
重零點參壹公克，包裝重零點伍貳公克），沒收銷燬。應執行有期徒刑壹年肆月，扣
案之第二級毒品甲基安非他命壹包（毛重零點肆公克）及第一級毒品海洛因貳包（標
示為Ｈ（＋）者，合計淨重零點參壹公克，包裝重零點伍貳公克），沒收銷燬，斜口
吸管壹支，沒收。
    事  實
一、甲○○前曾因違反麻醉藥品管理條例及肅清煙毒條例案件，分別經法院判處有期
    徒刑九月、三年四月確定，其後定應執行刑有期徒刑三年八月確定，於八十九年
    十一月十七日執行完畢。又前因施用毒品案件，經依法院裁定送強制戒治期滿，
    由臺灣彰化地方法院檢察署檢察官於八十九年一月二十七日以八十九年度戒毒偵
    字第一○一號為不起訴處分確定在案。詎其仍未戒除毒癮，復基於施用甲基安非
    他命之概括犯意，自九十一年八月七日起至九十一年十月三十一日止，在彰化縣
    永靖鄉及田尾鄉境內之田邊等處，以將甲基安非他命置放於玻璃管內，再以火加
    熱吸食其煙之方式，連續施用第二級毒品甲基安非他命多次，另基於施用海洛因
    之犯意，於九十一年十月三十一日，在彰化縣田尾鄉境內之田邊處，以將海洛因
    摻入香煙點燃吸食之方式，施用第一級毒品海洛因一次。嗣分別於九十一年八月
    九日十時五十分許、九十一年十一月一日二十三時十五分許，於彰化縣員林鎮○
    ○里○○街三一九號前處、同鎮○○里○○街九十六號富安旅社二０二室前，先
    後為警查獲，並扣得其所有供施毒所用之第二級毒品安非他命一包（毛重約零點
    四公克）及斜口吸管一支，以及扣得其所有供施毒所用之第一級毒品海洛因二包
    （警方查扣不明粉末三包，其中標示為Ｈ（＋）者二包含有海洛因成分，合計淨
    重零點三一公克，包裝重零點五二公克；另標示為Ｈ（－）者一包未發現含毒品
    成分，淨重一點八五公克、包裝重零點二四公克）。
二、案經彰化縣警察局員林分局先後報請臺灣彰化地方法院檢察署檢察官偵查起訴。
    理  由
一、右開事實，業據被告甲○○於本院審理時坦承不諱，並有第一級毒品海洛因二包
    （標示為Ｈ（＋）者）及第二級毒品甲基安非他命一包扣案可資佐證，且被告先
    後於九十一年八月九日、九十一年十一月一日先後為警查獲時，經警採其尿液送
    檢驗結果，其中九十一年八月九日所採尿液部分呈甲基安非他命之陽性反應，另
    九十一年十一月一日所採尿液部分確呈嗎啡及甲基安非他命之陽性反應，有檢驗
    尿液代號與真實姓名對照認證單、彰化縣衛生局煙毒尿液檢驗成績書各二份附卷
    可憑。又扣案疑似海洛因之不明粉末三包，經送鑑定結果，其中標示為Ｈ（＋）
    者二包確含有第一級第六項毒品海洛因成分（合計淨重零點三一公克、包裝重零
    點五二公克），另標示為Ｈ（－）者一包則未發現含毒品成分（淨重一點八五公
    克、包裝重零點二四公克），亦有法務部調查局鑑定通知書一紙在卷為據。另上
    開扣案之甲基安非他命一包，經警以試劑檢驗結果，確呈安非他命反應，亦有初
    步檢驗報告單一份附卷為憑。再被告前因施用毒品案件，經依法院裁定送強制戒
    治期滿，由臺灣彰化地方法院檢察署檢察官於八十九年一月二十七日以八十九年
    度戒毒偵字第一○一號為不起訴處分確定一節，有臺灣彰化地方法院檢察署刑案
    資料查註紀錄表、臺灣高等法院被告全國前案紀錄表及上開不起訴處分書附卷可
    佐，綜上所述，本件事證明確，被告右揭犯行洵堪認定，應予依法論科。
二、核被告所為，係犯毒品危害防制條例第十條第一項之施用第一級毒品罪及同條例
    第十條第二項之施用第二級毒品罪。公訴人就前揭施用第二級毒品部分雖僅就被
    告於九十一年八月九日或前四日內之某一時點，在不詳處所，施用第二級毒品一
    次之犯行提起公訴，未論及被告其餘多次施用第二級毒品之犯行，然檢察官就犯
    罪事實一部起訴者，其效力及於全部，本件上開其餘多次施用第二級毒品犯行與
    公訴人起訴書所載經論罪部分之犯罪事實具有連續犯之裁判上一罪關係，應為起
    訴效力所及，本院自應併予審究。被告供施用而分別持有第一、二級毒品之低度
    行為，應為施用第一、二級毒品之高度行為所吸收，不另論罪。被告先後多次施
    用第二級毒品犯行，時間緊接，犯罪構成要件相同，顯係基於概括之犯意反覆為
    之，為連續犯，應依刑法第五十六條之規定，以一罪論，並加重其刑。又被告施
    用第一級毒品與施用第二級毒品犯行，犯意各別，行為互殊，犯罪構成要件不同
    ，應予分論併罰。另被告前曾因違反麻醉藥品管理條例及肅清煙毒條例案件，分
    別經法院判處有期徒刑九月、三年四月確定，其後定應執行刑三年八月確定，於
    八十九年十一月十七日執行完畢，此有臺灣彰化地方法院檢察署刑案資料查註紀
    錄表、臺灣高等法院被告全國前案紀錄表在卷可稽，其於五年內再犯有期徒刑以
    上之前揭施用第一級毒品、第二級毒品罪，應分依刑法第四十七條之規定論以累
    犯，並加重其刑（施用第一級毒品部分）及遞加重其刑（施用第二級毒品部分）
    。爰審酌被告犯罪之動機、目的、施用毒品係自戕身心，且前業因施用毒品，經
    送觀察、勒戒及強制戒治後，獲寬典予以不起訴處分確定，猶不知悔改，竟又再
    度施用第一、二級毒品，顯乏禁絕毒害之決心，惟其犯後坦承犯行、態度尚稱良
    好等一切情狀，分別量處如主文所示之刑，並定其應執行之刑，以示懲儆。
三、扣案之第一級毒品海洛因二包（標示為Ｈ（＋）者，合計淨重零點三一公克、包
    裝重零點五二公克）及第二級毒品甲基安非他命一包（毛重零點四公克），均係
    查獲之毒品，應依毒品危害防制條例第十八條第一項前段之規定，沒收銷燬之。
    另扣案之斜口吸管一支，係被告所有，供其施毒時用以挖取甲基安非他命所用之
    工具，已據被告於本院審理時供明無誤，爰依刑法第三十八條第一項第二款之規
    定，併予宣告沒收。至於警方另行查扣之不明粉末一包（標示為Ｈ（－）者，淨
    重一點八五公克、包裝重零點二四公克），經鑑定結果既未發現含毒品成分，且
    尚乏證據足認係供被告犯罪所用，依法尚不得宣告沒收，併予敘明。
據上論斷，應依刑事訴訟法第二百九十九條第一項前段，毒品危害防制條例第十條第
一項、第二項、第十八條第一項前段，刑法第十一條前段、第五十六條、第四十七條
、第三十八條第一項第二款、第五十一條第五款，判決如主文。
本案經檢察官黃淑媛到庭執行職務。
中      華      民      國  九十二    年      一      月    二十二    日
                                臺灣彰化地方法院刑事第三庭
                                    法      官  李  進  清
右正本證明與原本無異。
如不服本判決，應於判決送達後十日內向本院提出上訴狀( 須附繕本 )。
                                    法院書記官  張  俞  文
中      華      民      國    九十二    年      一      月    二十三    日
毒品危害防制條例第十條：
施用第一級毒品者，處六月以上五年以下有期徒刑。
施用第二級毒品者，處三年以下有期徒刑。


司法院資訊處製作；財團法人民間司法改革基金會備份。
